---
title: "Mapas_Krill bloque 48 Península Antártica"
subtitle: ""
author: "Mauricio Mardones I"
date: "`r format(Sys.time(), '%d %b %Y')`"
output: pdf_document
toc: TRUE
toc_depth: 3 
theme: united
toc-title: "INDICE"
---

\pagebreak

# Objetivo del documento

Este documento contiene análisis exploratorios de diversas bases de datos dde Krill para ver series de tiempo identificando patrones espaciales y temporales de distintos indicadores a traves de mapas, ya sea de la dinamica de la poblaciòn y su estructura, asi como también de la pesquería asociada.

Para el análisis, debemos tener los siguientes archivos de trabajo;

1.  Archivo denominado *"catk"*, que se refiere a data de la pesquería de krill entre los años 1980 y 2019 de las áreas 48.1 y 48.2.


\pagebreak


```{r setup}
# Primero limpio y seteo mi directorio de trabajo
rm(list = ls())
#setwd("~/DOCAS/Data/Explora_Data_krill")
getwd()
```

Cargo librerías necesarias para el análisis exploratorio de los datos de las distintas bases

```{r lib, warning=F, message=F, error=F}
library(GGally)
library(tidyverse, quietly = TRUE)
library(patchwork)
library(marmap)
library(mapproj)
library(maps)
library(tmap)
library(tmaptools)
library(raster)
library(dbplyr)
library(knitr)
library(data.table)
library(knitr, quietly = TRUE)
library(ggrepel)
library(CCAMLRGIS)
library(sf)
library(marmap)
library(ggOceanMapsData) # Base de costa y profundidad
library(ggOceanMaps)
library(rnaturalearth)
```


Leo las tres bases de datos que contiene el archivo

```{r data, message=FALSE, warning=FALSE}
catk1 <- read_csv("cpuekrill1997_2000.csv") # Archivo con datos de bitacora pesquera entregado por Lukas Kruguer INACH
kb <- read_csv("krillbase_data.csv") # Base completa del KRILLBASE. TOdas las Areas
mdat <- read.csv("ASAM_metadata_2021_v2_tidy_0.csv") # ASAM Metadata 2021 Krill Biomass Estimate. by Tracey Dornan
```


```{r data2}
# Genero una carpeta en donde alojar figuras
dir.Fig        <-"Figuras/"
fig            <-c("pdf","bmp")
```


\pagebreak

Ahora genero unos mapas simples para ver distribución de variables pesqueras

## Leo Shapes
```{r preparo raster de subareas}
#mapzona2 <- readShapePoly('~/DOCAS/Mapas/asd-shapefile-WGS84/asd-shapefile-WGS84.shp')
mapzona2 <- st_read('shapes_areas_subareas.shp')
cost <- st_read('shapes_coastile_high_res_polygon.shp') 
ssmu <- st_read('shapes_SSMUs.shp')

```

## Renombro variables
```{r}
catk3 <- catk1 %>% 
  rename(Latitude= latitude_set_end,
         Longitude= longitude_set_end) %>% 
  mutate(Catcht = greenweight_caught_kg/1000) %>% 
  drop_na(Latitude)

names(catk3)
```
Una forma de sacar un mapa


```{r}
world <- ne_countries(scale='medium',returnclass = 'sf')
class(world)
```


```{r}
anta <- ggplot(data = world) +
     geom_sf(fill = "antiquewhite1") +
     geom_spatial_point(data=catk%>%
                 filter(year==2000),
             aes(x=Longitude, y=Latitude, size=Catcht, alpha=0.1, colour=Catcht))+
  scale_colour_gradient(low = "yellow", high = "red", name="Catch (kg/haul)")+
  #scale_color_viridis_c(option="inferno", trans="log", breaks=mybreaks, name="Capt (t.)" , direction = -1) +
  #scale_color_gradientn(colours=terrain.colors(5),limits=col.range)+
  #scale_colour_brewer(palette = "Greens")+
  guides(alpha=FALSE, size=FALSE)+
     annotate(geom = "text", x = -66, y = -61, label = "48.1", 
         color = "grey22", size = 4.5) +
     coord_sf(crs = st_crs(4326), xlim = c(-68, -50), ylim = c(-68, -60)) +
     xlab("Longitude")+ ylab("Latitude")+
     theme(panel.grid.major = element_line(colour = gray(0.5), linetype = "dashed", 
         size = 0.1), panel.background = element_rect(fill = "aliceblue"), 
         panel.border = element_rect(fill = NA))

anta2 <- ggplot(data = world) +
     geom_sf(fill = "antiquewhite1") +
     geom_spatial_point(data=catk%>%
                 filter(year==2018),
             aes(x=Longitude, y=Latitude, size=Catcht, alpha=0.1, colour=Catcht))+
  scale_colour_gradient(low = "yellow", high = "red", name="Catch (kg/haul)")+
  #scale_color_viridis_c(option="inferno", trans="log", breaks=mybreaks, name="Capt (t.)" , direction = -1) +
  #scale_color_gradientn(colours=terrain.colors(5),limits=col.range)+
  #scale_colour_brewer(palette = "Greens")+
  guides(alpha=FALSE, size=FALSE)+
     annotate(geom = "text", x = -66, y = -61, label = "48.1", 
         color = "grey22", size = 4.5) +
     coord_sf(crs = st_crs(4326), xlim = c(-68, -50), ylim = c(-68, -60)) +
     xlab("Longitude")+ ylab("Latitude")+
     theme(panel.grid.major = element_line(colour = gray(0.5), linetype = "dashed", 
         size = 0.1), panel.background = element_rect(fill = "aliceblue"), 
         panel.border = element_rect(fill = NA))
anta|anta2

#ggsave("anta.pdf", width = 10, height = 6)
```


```{r preparo raster de subareas 2}
#cost1 <-  st_crop(y = st_bbox(c(xmin = -180, ymin = 35, xmax = 180, ymax = 90)))
#plot(st_geometry(cost))
# ahora eligo las subareas de interes
mapzona2$Name
# [1] "Subarea 88.3"     "Subarea 48.4"     "Subarea 88.2"     "Subarea 48.1"    
#  [5] "Subarea 48.2"     "Subarea 48.3"     "Division 58.4.3a" "Division 58.4.3b"
#  [9] "Division 58.5.2"  "Subarea 48.5"     "Subarea 48.6"     "Division 58.4.1" 
# [13] "Division 58.4.2"  "Subarea 88.1"     "Division 58.4.4a" "Subarea 58.7"    
# [17] "Subarea 58.6"     "Division 58.5.1"  "Division 58.4.4b"

# extraigo las SA 48.1 y 48.2
pm <- subset(mapzona2[c(4,5),])

wp481 <- subset(mapzona2[(4),])
wp482 <- subset(mapzona2[(5),])

# ahora eligo las subareas de areas 48.1 y 48.2
ssmu$Name
#  [1] "SSMU 48.1 Pelagic Area"            
#  [2] "SSMU 48.1 Antarctic Peninsula West"
#  [3] "SSMU 48.1 Drake Passage West"      
#  [4] "SSMU 48.1 Drake Passage East"      
#  [5] "SSMU 48.1 Bransfield Strait West"  
#  [6] "SSMU 48.1 Bransfield Strait East"  
#  [7] "SSMU 48.1 Elephant Island"         
#  [8] "SSMU 48.2 Pelagic Area"            
#  [9] "SSMU 48.2 South Orkney West"       
# [10] "SSMU 48.2 South North East"        
# [11] "SSMU 48.2 South Orkney South East" 
# [12] "SSMU 48.3 Pelagic Area"            
# [13] "SSMU 48.3 South Georgia West"      
# [14] "SSMU 48.3 South Georgia East"      
# [15] "SSMU 48.4 Pelagic Area"            
# [16] "SSMU 48.4 South Sandwich"          
# [17] "SSMU 48.1 Antarctic Peninsula East"
#ploteo solo la capa de bordes

ssmu1 <- subset(ssmu[-c(12,13,14,15, 16),])

plot(st_geometry(pm))
plot(st_geometry(ssmu1))
plot(st_geometry(wp481))
plot(st_geometry(wp482))
#transformo pra uso en ggplot. Hay otras formas con "sf". Pero he usado esta hace rato

pm2 <- fortify(st_geometry(pm))
ssmu2 <- fortify(st_geometry(ssmu1))
wp4812 <- fortify(st_geometry(wp481))
wp4822 <- fortify(st_geometry(wp482))

```
## Raster de Antartica

```{r}
an <- getData("GADM", country = "ATA", level = 0)
an@data$NAME_0


#
e <- extent(-70,-40,-68,-50)
rc <- crop(an, e)

proj4string(rc) <- CRS("+init=epsg:4326")



rc3 <- st_as_sf(rc) # par dejarlo en formato geom_sf

plot(rc3)
```

Ahora paso el raster a un formato para ser usado por ggplot usando la función fortify como lo habiamos realizado anteriormente

(Para leer shapes, debo utilizar *"geom_polygon()"*), sin embargo, ahora seguiré t rabajando con el archivo de *getData*.)

```{r eval=F}
rc2 <- fortify(rc)
```

```{r}
mybreaks <- c(1, 10, 50)
an1 <-ggplot() +
  geom_sf(data = rc3)+
  geom_sf(data = Grid, color="#d9d9d9", fill=NA) +
  geom_point(data=catk %>% 
               filter(year == 2018) %>% 
               filter(asd_code==481), aes(x=Longitude, y=Latitude,
                        colour=CPUE,  alpha=1/10))+
  #annotation_north_arrow(location='tr')+
  facet_wrap(~month ,ncol = 5)+
  scale_size_continuous(name="CPUE",  range=c(1,12), breaks=mybreaks) +
  #scale_alpha_continuous(name="Capt (t.)",  range=c(1, 12), breaks=mybreaks) +
  scale_color_viridis_c(option="D", breaks=mybreaks, name="CPUE")+
  theme_bw() + 
  coord_sf() +
  scale_alpha(guide="none")+
  xlab(expression(paste(Longitude^o,~'O'))) +
  ylab(expression(paste(Latitude^o,~'S')))+
  guides( colour = guide_legend()) +
  theme(panel.background = element_rect(fill = "#f7fbff"),
        panel.grid.major = element_blank(), 
        panel.grid.minor = element_blank())+
  theme(legend.position = "right")+
  xlim(-70,-50)
an2 <-ggplot() +
  geom_sf(data = rc3) +
  geom_point(data=catk %>% 
               filter(year == 2017)%>% 
               filter(asd_code==481), aes(x=Longitude, y=Latitude,
                        colour=CPUE,  alpha=1/10))+
  #annotation_north_arrow(location='tr')+
  #facet_wrap(~month ,ncol = 5)+
  scale_size_continuous(name="CPUE",  range=c(1,12), breaks=mybreaks) +
  #scale_alpha_continuous(name="Capt (t.)",  range=c(1, 12), breaks=mybreaks) +
  scale_color_viridis_c(option="D", breaks=mybreaks, name="CPUE")+
  theme_bw() + 
  coord_sf() +
  scale_alpha(guide="none")+
  xlab(expression(paste(Longitude^o,~'O'))) +
  ylab(expression(paste(Latitude^o,~'S')))+
  guides( colour = guide_legend()) +
  theme(panel.background = element_rect(fill = "#f7fbff"),
        panel.grid.major = element_blank(), 
        panel.grid.minor = element_blank())+
  theme(legend.position = "right")+
  xlim(-70,-50)
an1|an2
```

## Grilla

Como tengo overlaping, genero una grilla para vincular los datos

```{r}
#transformar los datos en un sf object
catk2 <- st_as_sf(catk3, coords = c("Longitude", "Latitude"),  
                  crs = 4326) 
# disponer los datos dentro de la grilla

Grid <- rc3 %>%
  st_make_grid(cellsize = c(1,0.5)) %>% # para que quede cuadrada
  st_cast("MULTIPOLYGON") %>%
  st_sf() %>% # objeto en spatial feature
  mutate(cellid = row_number()) 

# la pruebo

ggplot() +
  geom_sf(data = Grid, color="grey",  fill=NA) +
  geom_sf(data = rc3) +
  geom_point(data=catk2 %>% 
               filter(year == 2018) %>% 
               filter(asd_code==481), 
             aes(x=longitude_haul_start, y=latitude_haul_start,
                        colour=CPUE,  alpha=1/10))+
  
  theme_minimal()
```


## Join data to grid

```{r}
# join data to grid; make sure to join points to grid
# the first object drives the output geometry
result <- Grid %>%
  st_join(catk2) %>% 
  group_by(cellid) %>% 
  summarise(mean_cpue = mean(CPUE)) 

# 
# result2 <- Grid %>%
#   st_join(catk2) %>% 
#   group_by(cellid, year, month) %>% 
#   summarise(mean_cpue = mean(CPUE))
```

## Plot final

```{r}
mybreaks <- c(1, 5,  10, 15,  20)
mas <- ggplot() +
  geom_sf(data=result %>% 
            filter(mean_cpue>0), aes(fill = mean_cpue), 
          alpha=0.7, color=NA) +
  scale_fill_viridis_c(option="magma",
                       breaks=mybreaks, direction=-1, name="CPUE (t./ time haul)")+
  geom_sf(data = Grid,  fill=NA, color=NA) +
  geom_sf(data = rc3) +
  #geom_sf(data = ssmu, color="grey", fill=NA)+
    #scale_fill_scico(palette = "davos") +
  coord_sf() +
  scale_alpha(guide="none")+
  xlab(expression(paste(Longitude^o,~'O'))) +
  ylab(expression(paste(Latitude^o,~'S')))+
  guides(colour = guide_legend()) +
  theme(panel.background = element_rect(fill = 'aliceblue'),
        panel.grid.major = element_blank(), 
        panel.grid.minor = element_blank())+
  xlim(-69,-45)+
  ylim(-68,-60)
mas
```


Ahora pruebo otra dimension espacial que contiene los 3 bloques, a saber; 48.1, 48.2 y 48.3.

## otro Raster de Antartica

```{r}
an <- getData("GADM", country = "ATA", level = 0)
an@data$NAME_0

#
e2 <- extent(-70,-35,-68,-60)
rc <- crop(an, e2)

proj4string(rc) <- CRS("+init=epsg:4326")

plot(rc)

rc4 <- st_as_sf(rc) # par dejarlo en formato geom_sf
```


```{r}
# disponer los datos dentro de la grilla

Grid2 <- rc4 %>%
  st_make_grid(cellsize = c(1,0.5)) %>% # para que quede cuadrada
  st_cast("MULTIPOLYGON") %>%
  st_sf() %>% # objeto en spatial feature
  mutate(cellid = row_number()) 

# la pruebo

ggplot() +
  geom_sf(data = Grid2, color="grey",  fill=NA) +
  geom_sf(data = rc4, fill=NA) +
  theme_minimal()
```
## Join data to grid

```{r}
# join data to grid; make sure to join points to grid
# the first object drives the output geometry
result2 <- Grid2 %>%
  st_join(catk2) %>% 
  group_by(cellid) %>% 
  summarise(mean_cpue = mean(CPUE)) 

# 
# result2 <- Grid %>%
#   st_join(catk2) %>% 
#   group_by(cellid, year, month) %>% 
#   summarise(mean_cpue = mean(CPUE))
```

## Plot final

```{r}
mybreaks <- c(1, 5,  10, 15,  20)
mas2 <- ggplot() +
  geom_sf(data=result2 %>% 
            filter(mean_cpue>0), aes(fill = mean_cpue), 
          alpha=0.7, color=NA) +
  scale_fill_viridis_c(option="magma",
                       breaks=mybreaks, direction=-1, name="CPUE (t./ time haul)")+
  geom_sf(data = Grid2,  fill=NA, color=NA) +
  geom_sf(data = rc4) +
  #geom_sf(data = ssmu, color="grey", fill=NA)+
    #scale_fill_scico(palette = "davos") +
  coord_sf() +
  scale_alpha(guide="none")+
  xlab(expression(paste(Longitude^o,~'O'))) +
  ylab(expression(paste(Latitude^o,~'S')))+
  guides(colour = guide_legend()) +
  theme(panel.background = element_rect(fill = 'aliceblue'),
        panel.grid.major = element_blank(), 
        panel.grid.minor = element_blank())+
  xlim(-69,-45)+
  ylim(-68,-55)
mas2
```

Otro intento con la libreria CCAMLRGIS
```{r}

# con librarya CCAMLRGIS
ac <- subset(Coast[c(4,6,7),])
class(ac)

BNG_Grid_sp <- spTransform(ac, CRS("+init=epsg:4326"))

ac1 <- st_as_sf(BNG_Grid_sp)

ggplot() +
  geom_sf(data = ac1, alpha = NA)+
  theme_minimal()
  
```


```{r}
# disponer los datos dentro de la grilla

Grid3 <- ac1 %>%
  st_make_grid(cellsize = c(0.5,0.25)) %>% # para que quede cuadrada
  st_cast("MULTIPOLYGON") %>%
  st_sf() %>% # objeto en spatial feature
  mutate(cellid = row_number()) 

# la pruebo

ggplot() +
  geom_sf(data = Grid3, color="grey",  fill=NA) +
  geom_sf(data = ac1, fill=NA) +
  theme_minimal()
```
## Join data to grid

```{r}
# join data to grid; make sure to join points to grid
# the first object drives the output geometry
result3 <- Grid3 %>%
  st_join(catk2) %>% 
  group_by(cellid, year, month) %>% 
  summarise(mean_cpue = mean(CPUE)) 

# 
# result2 <- Grid %>%
#   st_join(catk2) %>% 
#   group_by(cellid, year, month) %>% 
#   summarise(mean_cpue = mean(CPUE))
```

## Plot final

```{r}
mybreaks <- c(1, 5,  10, 15,  20, 30, 50)
mas2 <- ggplot() +
  #geom_sf(data = ssmu2, fill=NA, color="grey")+
  geom_sf(data=result3 %>% 
            filter(mean_cpue>0) %>% 
            filter(year==2010), 
          aes(fill = mean_cpue, color="grey"), 
          alpha=0.7, color=NA) +
  scale_fill_viridis_c(option="magma",
                       breaks=mybreaks, direction=-1, name="CPUE (t./ time haul)")+
  geom_sf(data = Grid3,  fill=NA, color=NA) +
  geom_sf(data = ac1) +
  #geom_sf(data = ssmu, color="grey", fill=NA)+
    #scale_fill_scico(palette = "davos") +
  coord_sf() +
  theme_bw()+
  scale_alpha(guide="none")+
  xlab(expression(paste(Longitude^o,~'O'))) +
  ylab(expression(paste(Latitude^o,~'S')))+
  guides(colour = guide_legend()) +
  theme(panel.background = element_rect(fill = 'aliceblue'),
        panel.grid.major = element_blank(), 
        panel.grid.minor = element_blank())+
  ylim(-70,-53)

mas3 <- ggplot() +
  #geom_sf(data = ssmu2, fill=NA, color="grey")+
  geom_sf(data=result3 %>% 
            filter(mean_cpue>0) %>% 
            filter(year==2018), 
          aes(fill = mean_cpue), 
          alpha=0.7, color=NA) +
  scale_fill_viridis_c(option="magma",
                       breaks=seq(0,25, by=5), direction=-1, name="CPUE (t./ time haul)")+
  geom_sf(data = Grid3,  fill=NA, color=NA) +
  geom_sf(data = ac1) +
  #geom_sf(data = ssmu, color="grey", fill=NA)+
    #scale_fill_scico(palette = "davos") +
  coord_sf() +
  theme_bw()+
  scale_alpha(guide="none")+
  xlab(expression(paste(Longitude^o,~'O'))) +
  ylab(expression(paste(Latitude^o,~'S')))+
  guides(colour = guide_legend()) +
  theme(panel.background = element_rect(fill = 'aliceblue'),
        panel.grid.major = element_blank(), 
        panel.grid.minor = element_blank())+
  ylim(-70,-53)
mas2
```
## Krill base

Ahora hago el analisis de densidades medias ede la kriill base